臺灣雲林地方法院刑事判決
111年度交易字第89號
公  訴  人  臺灣雲林地方檢察署檢察官
被      告  潘立勝



上列被告因過失傷害案件，經檢察官提起公訴（110年度偵字第4
620號），被告於準備程序中就被訴事實為有罪之陳述，本院依
簡式審判程序判決如下：
    主      文
潘立勝犯過失傷害罪，處拘役肆拾伍日，如易科罰金，以新臺幣
壹仟元折算壹日。
    事實及理由
壹、犯罪事實　　　　
　　潘立勝於民國109年11月21日7時50分許，駕駛車牌號碼0000
    -00號自用小貨車，沿雲林縣斗六市文生路由南往北方向直
    行，行至該路與保竹路之無號誌交岔路口時，本應注意行經
    無號誌之交岔路口，應減速慢行，作隨時停車之準備，且依
    當時天候晴、日間自然光線、柏油路面乾燥、無缺陷或障礙物
    、視距良好，並無不能注意之情事，竟疏未注意減速慢行，作
    隨時停車之準備，貿然直行穿越上開路口，適有張景齊騎乘
    電動自行車，沿雲林縣斗六市保竹路由東往西方向直行至上
    開交岔路口，張景齊原應注意行經路面劃設有讓路線之無號
    誌交岔路口，支線道車應暫停讓幹線道車先行，其亦無不能
    注意之情形，卻疏未注意而貿然往前行駛，2車不慎發生碰撞
    ，致張景齊人車倒地，因而受有薦椎骨折、急性尿滯留等傷
    害。嗣由張景齊提出告訴，因而查獲上情。　　
貳、程序部分
　　本案被告潘立勝所犯係死刑、無期徒刑、最輕本刑為3年以
    上有期徒刑以外之罪，其於準備程序中就前揭被訴事實為有
    罪之陳述，經本院告知簡式審判程序之旨，並聽取公訴人、
    被告之意見後，本院依刑事訴訟法第273條之1第1項之規定
    ，裁定以簡式審判程序進行本案之審理，是本案之證據調查
    ，依刑事訴訟法第273條之2規定，自不受同法第159條第1項
    、第161條之2、第161條之3、第163條之1及第164條至第170
    條規定之限制。
參、認定犯罪事實所憑之證據及理由
一、被告對於上開犯罪事實坦承不諱（偵卷第27至29頁、本院卷
    第37、40、47頁)，核與證人即告訴人張景齊（警卷第4至5
    頁、第8頁、偵卷第31至32頁）之證述相符，並有告訴人之
    國立臺灣大學醫學院附設醫院雲林分院診斷證明書1紙（警
    卷第6頁）、雲林縣警察局交通警察隊道路交通事故當事人
    酒精測定紀錄表1紙（警卷第7頁）、道路交通事故現場圖、
    道路交通事故調查報告表㈠、㈡各1份（警卷第10至12頁）、
    公路監理電子閘門證號查詢汽車駕駛人資料1 紙（警卷第16
    頁）、現場及車損照片12張（警卷第17至22頁）、車牌號碼
    0000-00號自用小貨車之車號查詢汽車車籍資料1 紙（警卷
    第15頁）、公路監理電子閘門查詢汽車駕駛人查詢結果表(
    本院卷第15頁)、現場監視器影像光碟1 份（光碟置於偵卷
    最末頁之臺灣雲林地方檢察署偵查錄音光碟存放袋內）在卷
    可佐。
二、行車速度，依速限標誌或標線之規定，無速限標誌或標線者
    ，應依下列規定：二、行經無號誌之交岔路口，應減速慢行
    ，作隨時停車之準備，道路交通安全規則第93條第1項第2款
    定有明文。經查，被告為考領有汽車駕駛執照之人，此有公
    路監理電子閘門查詢汽車駕駛人查詢結果表(本院卷第15頁)
    在卷為憑，本應注意行經無號誌之交岔路口，應減速慢行，
    作隨時停車之準備；又依道路交通事故調查報告表㈠（警卷
    第11頁）所示，本案事故發生時，天候晴、日間自然光線、
    柏油路面乾燥、無缺陷或障礙物、視距良好，並無不能注意之
    情事，有上開道路交通事故調查報告表及現場暨車損照片可
    參，是被告有應注意、能注意而不注意之過失，堪以認定。
    至於告訴人通過本案交岔路口時，支線道車未暫停讓幹線道
    車先行，就本案交通事故之發生亦有過失，然此亦不能解免
    被告本案之過失責任，附此敘明。　　
三、又本案經送交通部公路總局嘉義區監理所鑑定，就肇事責任
    認定被告駕駛自用小貨車，行經無號誌交岔路口，未減速慢
    行，作隨時停車之準備，為肇事次因；告訴人駕駛電動自行
    車，行經路面劃設有讓路線之無號誌交岔路口，支線道車未
    暫停讓幹線道車先行，為肇事主因等節，此有交通部公路總
    局嘉義區監理所110年12月6日嘉監鑑字第1100201028號函暨
    檢附之嘉雲區車輛行車事故鑑定會鑑定意見書1份（偵卷第3
    5至38頁）在卷可參，核與本院認定之結果相符，益徵被告
    就本案交通事故之發生確有過失。又本案告訴人受傷之結果
    ，係因被告前開過失行為所造成。從而，被告之過失與告訴
    人之傷害結果間，具有相當之因果關係。　　　　　　
四、綜上，被告之任意性自白有上開證據予以補強，應與事實相
    符，堪採為認定事實之依據。從而，本案事證明確，被告犯
    行堪以認定，應依法論罪科刑。　
肆、論罪科刑　　
一、核被告所為，係犯刑法第284 條前段之過失傷害罪。　　　
二、被告於員警據報到場處理時，當場承認為肇事人而自首接受
    裁判，有被告之雲林縣警察局斗六分局交通小隊道路交通事
    故肇事人自首情形紀錄表1紙（警卷第14頁）在卷可參，核
    與自首之條件相符，本院考量被告無逃避之情，爰依刑法第
    62條前段之規定減輕其刑。　　　　　　　　
三、爰審酌被告駕駛自用小貨車，本應注意行經無號誌之交岔路
    口，應減速慢行，作隨時停車之準備，竟疏未注意及此，造
    成本案交通事故之發生，並使告訴人受有上開傷勢，被告所
    為誠屬不該。惟念及被告犯後坦承犯行，態度尚佳。兼衡本
    案被告為肇事次因，告訴人為肇事主因。另被告於本院準備
    程序時陳稱有調解意願，然雙方因賠償金額尚有差距，故告
    訴人表示無調解意願等情(本院卷第37頁)。復斟酌被告自陳
    高職畢業之教育程度；已婚，育有2名子女，已成年；家庭
    成員有配偶及2名子女；現從事室內裝潢之工作，每月收入
    約新臺幣3.5萬元至4萬元等情(本院卷第49頁)。再徵諸檢察
    官、告訴人及被告對本案刑度之意見、被告素行(詳見卷內
    臺灣高等法院被告前案紀錄表)等一切情狀，量處如主文所
    示之刑，並諭知易科罰金之折算標準。　　　　
據上論斷，應依刑事訴訟法第273 條之1 第1 項、第299 條第1
項前段（依刑事判決精簡原則，僅記載程序法條），判決如主文
。
本案經檢察官程慧晶提起公訴，檢察官謝宏偉到庭執行職務。
中　　華　　民　　國　　111 　年　　5 　　月　　19　　日
                  刑事第八庭  法  官   蕭孝如  

以上正本證明與原本無異。
如不服本判決應於收受判決後 20 日內向本院提出上訴書狀，並
應敘述具體理由；其未敘述上訴理由者，應於上訴期間屆滿後20
 日內向本院補提理由書（均須按他造當事人之人數附繕本）。
「切勿逕送上級法院」。
                              書記官   鄭庭羽
中　　華　　民　　國　　111 　年　　5 　　月　　19　　日

附錄本件論罪科刑法條全文
中華民國刑法第284 條
因過失傷害人者，處一年以下有期徒刑、拘役或十萬元以下罰金
；致重傷者，處三年以下有期徒刑、拘役或三十萬元以下罰金。